# 大股东对高管的低价股付转让怎样会计处理

提问人：jeffwenc 时间：2011-10-25 10:42:18
陈版，你好 如大股东对高管进行低价股份转让，协议没有约定需工作年限或业绩条件，这样在对差价部分确认管理费用时是否一次性计入当期费用？麻烦您，如果有文件能否一起发出来，谢谢

回答人：chenyiwei
在没有设定可行权条件的权益结算股份支付中，等待期长度为零，相关费用在授予日一次确认。 （因为等待期的定义就是使股份支付交易中的可行权条件得以满足的期间，没有可行权条件，等待期长度自然为零）